臺灣高等法院民事裁定　　　　　　　 94年度再抗更(一)字第4號
再審聲請人　潯陽企業有限公司（即大直特區房屋租售中心）
法定代理人　林秀涼
再審聲請人因與再審相對人甲○○等間給付票款強制執行事件，
對於中華民國93年4月7日本院93年度再抗字第27號及最高法院93
年7月9日93年度台抗字第506號確定裁定聲請再審， 經最高法院
廢棄發回，本院裁定如下：
    主  文
再審之聲請駁回。
再審聲請費用由再審聲請人負擔。
    事實及理由
一、再審聲請意旨略以：本院93年度再抗字第27號及最高法院93
    年7月9日93年度台抗字第506號確定裁定 （下稱系爭確定裁
    定）以再審聲請人於民國93年3 月23日對本院93年度再抗字
    第177號確定裁定 （下稱原確定裁定，第一審裁定案號為臺
    灣臺北地方法院92年度執字第23217號） 聲請再審之聲請狀
    並未表明原確定裁定究有如何合於法定再審原因之情事，不
    符合聲請再審之要件，而裁定駁回再審聲請人之再審聲請，
    顯與事實不符。再審聲請人於上開再審聲請狀記載臺灣臺北
    地方法院92年度執字第23217號裁定有違背調查職責， 未盡
    調查之能事，對於證物「88年12月份租金電子計算統一發票
    」未作審酌，亦未敘明不為審酌之理由，且原確定裁定對再
    審聲請人所提出之上開證物主張有租賃關係存在亦未予審酌
    調查，有裁判不備理由之當然違背法令情事等情，顯已有表
    明原確定裁定究有如何合於法定再審原因之情事，系爭確定
    裁定遽以再審聲請人之再審聲請狀並未提及再審事由及法條
    ，而裁定駁回再審聲請人之再審聲請，顯難認為合法，且有
    故意阻塞再審聲請人聲請救濟之違法。爰依民事訴訟法第49
    6條第1項第13款及第497條之規定等聲請再審， 求為廢棄原
    確定裁定及系爭確定裁定云云。
二、按對於確定裁定聲請再審， 依民事訴訟法第507條準用同法
    第501條第1項第4款之規定，必須表明再審理由。 所謂表明
    再審理由，必須指明確定裁定有如何合於法定再審事由之具
    體情事始為相當，倘僅泛言有何條款之再審事由，無具體情
    事者，仍難謂已合法表明再審事由而言（最高法院60年度台
    抗字第688號判例、70年度台聲字第64號裁定參照）。 經查
    觀諸再審聲請人於93年3 月23日對原確定裁定聲請再審之聲
    請狀僅泛言「三再抗告人（即再審聲請人）曾於93.3.1提出
    聲請狀內陳明已被原審枉法對『88年12月份租金電子計算統
    一發票』舉證，不予審酌，強制執行點交、掃地出門，確已
    生活發生困難，無資力委任律師為本案訴訟代理人...。 在
    『強制執行程序尚未終結前』即已提出『88年12月份租金電
    子計算統一發票』影本舉證陳報確有租賃關係存在附卷可稽
    , 不為原審法院所採， 仍於92.9.17枉法依公告點交拍定予
    買受人甲○○等人，貴院曲解以『本件因強制執行程序已告
    終結』為由裁定駁回外，繼而要求以委任具有律師資格者為
    代理人，始得提向第三審上訴或抗告再抗告為由，裁定再抗
    告駁回... 」云云（見本院再抗字第27號卷1-6頁）， 並未
    具體表明原確定裁定究有如何合於法定再審原因之事由及法
    條，自不符合聲請再審之要件，則系爭確定裁定認再審聲請
    人之再審聲請為不合法，予以駁回，於法核無違背，亦無故
    意阻塞再審聲請人聲請救濟之權利。茲再審聲請人於本院93
    年度再抗字第27號裁定後，於93年4月23日提起抗告時， 及
    於本件93年8月3日之民事再審狀雖表明原確定裁定及系爭確
    定裁定有如何合於再審事由之具體情事，及依民事訴訟法第
    496條第13款及同法第497條之規定等聲請再審云云，惟難以
    此事後之表明認其已補正於93年3 月23日對原確定裁定聲請
    再審之要件，是再審聲請人主張系爭確定裁定有上開再審事
    由，為無理由。另依民事訴訟法第507條準用同法第497條規
    定，限於不得再抗告於第三審法院之事件，始得依民事訴訟
    法第497條規定聲請再審。 查系爭確定裁定係得再抗告於第
    三審法院之事件，且再審聲請人亦向最高法院提起抗告，是
    再審聲請人主張系爭確定裁定有民事訴訟法第497 條之再審
    事由，亦於法不合。
三、據上論結，本件再審之聲請為不合法，並為無理由，爰裁定
    如主文。
中　　華　　民　　國　　94　　年　　10　　月　　17　　日
                  民事第十四庭審判長法  官　劉靜嫻
                                    法  官　李錦美
                                    法  官　陳駿璧
正本係照原本作成。
如不服本裁定，應於收受送達後10日內向本院提出抗告狀，並應
繳納抗告費新台幣1,000元。
中　　華　　民　　國　　94　　年　　10　　月　　20　　日
　　　　　　　　　　　　　　　　　　書記官　黃  愛
